【裁判字號】    95,非抗,16
【裁判日期】    950728
【裁判案由】    拍賣抵押物
【裁判全文】
臺灣高等法院民事裁定                  95年度非抗字第16號
抗  告  人  甲○○
抗告人因與相對人中匯建設股份有限公司間聲請拍賣抵押物事件
，對於中華民國95年1月20日臺灣宜蘭地方法院94年度抗字第12
號裁定提起抗告，本院裁定如下：
    主  文
抗告駁回。
抗告程序費用由抗告人負擔。
    理  由
一、抗告意旨略以：抗告人於94年 7月26日提出聲請拍賣抵押物
    ，並非在94年8月5日非訟事件法施行後始提出聲請，原法院
    適用法規顯有錯誤。再者，非訟事件並未規定聲請人需詳列
    相對人之義務，原裁定亦有認事用法之錯誤。抗告人自始未
    收到法院之補正通知，補正通知既未合法送達，原法院之裁
    定即非適法云云。
二、按對於非訟事件抗告法院之裁定再為抗告，僅得以其適用法
    規顯有錯誤為理由，並經原法院之許可者為限；前項許可，
    以原裁定所涉及之法律見解具有原則上重要性者為限；民事
    訴訟法第436條之3第3項、第4項及第436條之6之規定，於第
    3項之抗告準用之，非訟事件法第45條第3項、第4項、第5項
    分別定有明文。所謂適用法規顯有錯誤，係指原裁定就其取
    捨證據所確定之事實適用法規顯有錯誤而言，不包括認定事
    實不當之情形在內。又所謂有原則上之重要性，係指訴訟事
    件所涉及之法律見解意義重大，而有闡釋之必要而言。倘提
    起再抗告，未具體指出有如何適用法規顯有錯誤之情形，以
    及上開裁定所涉及之法律見解具有原則上重要性，其再抗告
    顯非合法。
三、經查，抗告人提出拍賣抵押物之聲請固在非訟事件法94年 8
    月5日施行前，但受聲請法院係於94年8月31日始為裁定，斯
    時94年2月5日修正之非訟事件法業已施行，依非訟事件法第
    197 條第1項第1款規定，地方法院未為終局裁定者，依修正
    後之規定，自應適用94年2月5日修正後之非訟事件法。至於
    抗告人主張「非訟事件並未規定聲請人需詳列相對人之義務
    ，抗告人自始未收到法院之補正通知，補正通知未合法送達
    」云云，原法院已於94年11月21日所為之裁定詳載理由。抗
    告人提起再抗告未具體指出該裁定有如何適用法規顯有錯誤
    之處，或該裁定所涉及之法律見解具有原則上之重要性，僅
    空言指摘上開裁定適用法律顯有錯誤，原法院因而以再抗告
    未合於法定要件，不予許可，於法尚無不合。抗告意旨指摘
    原裁定不當，聲明廢棄，為無理由，應予駁回。
四、爰裁定如主文。
中    華    民    國    95    年    7     月    28    日
                  民事第二庭  審判長法  官  吳謙仁
                                    法  官  李瓊蔭
                                    法  官  蘇瑞華
正本係照原本作成。
不得再抗告。
中    華    民    國    95    年    7     月    31    日
                                    書記官  賴以真


司法院資訊處製作；財團法人民間司法改革基金會備份。
